【裁判字號】    98,訴,1061
【裁判日期】    980424
【裁判案由】    毒品危害防制條例
【裁判全文】
臺灣板橋地方法院刑事判決              98年度訴字第1061號
公  訴  人  臺灣板橋地方法院檢察署檢察官
被      告  甲○○
                    （另案在臺灣臺北監獄臺北分監執行中）
上列被告因違反毒品危害防制條例案件，經檢察官提起公訴（98
年度毒偵字第1950號），本院依簡式審判程序，判決如下：
    主  文
甲○○施用第一級毒品，累犯，處有期徒刑拾月。
    事  實
一、甲○○前於(一)民國八十二年間因違反肅清煙毒條例、贓物、
    竊盜等案件經本院及臺灣高雄地方法院分別以八十二年度訴
    字第二八三四號、八十二年度易字第四○七○號、八十二年
    度易字第五一六六判決判處有期徒刑六月、三年十月、八月
    ，上開三罪於八十四年九月六日假釋出監；(二)於上開(一)之假
    釋期間內因違反肅清煙毒條例、麻醉藥品管制條例、竊盜等
    案件，分別經本院及臺灣嘉義地方法院以八十五年度訴字第
    二二九六號、八十五年度訴字第七五二號判決判處有期徒刑
    四年、六月、三年六月確定，上開三罪並經本院以八十六年
    度聲字第五七○號裁定定其應執行刑為七年八月，與(一)之殘
    刑接續執行，於九十二年八月二十七日假釋出監；(三)於上開
    (二)之假釋期間內因竊盜案件，經臺灣臺北地方法院以九十三
    年度訴字第一九○號判決判處有期徒刑一年，經臺灣高等法
    院以九十三年度上訴字第一三四四號判決駁回上訴確定，與
    (二)經撤銷假釋後之殘刑接續執行；(四)又因施用第一級及第二
    級毒品案件，經臺灣新竹地方法院以九十四年度毒聲字第六
    二號裁定送觀察、勒戒後，認有繼續施用毒品之傾向，復經
    同法院以九十四年度毒聲字第一九四號裁定施以強制戒治，
    於九十五年五月二十五日執行完畢釋放（接續執行殘刑）；
    (五)上開(一)、(二)、(三)各罪經臺灣新竹地方法院以九十六年度聲
    減字第六九二號裁定減刑後，於九十六年十一月二日縮刑期
    滿執行完畢出監。詎仍不知悔改，明知海洛因係毒品危害防
    制條例所列之第一級毒品，不得非法持有、施用，仍基於施
    用第一級毒品海洛因之犯意，於九十八年二月四日上午十時
    許，在臺北縣三重市○○○路一百四十五巷四弄十五號四樓
    ，將以香菸燃燒之方式施用第一級毒品海洛因一次。嗣甲○
    ○因另案通緝於同日經警在臺北縣三重市○○路○段二百零
    七號前查獲，經採集其尿液送驗後，發現呈嗎啡陽性反應，
    始悉上情。
二、案經臺北縣政府警察局蘆洲分局報告臺灣板橋地方法院檢察
    署檢察官偵查起訴。本院於準備程式進行中，甲○○就被訴
    事實為有罪之陳述，經告知簡式審判程序之旨，並聽取各當
    事人之意見後，本院合議庭裁定由受命法官獨任進行簡式審
    判程序。
    理  由
一、訊據被告甲○○於本院審理時對前開事實自白不諱，其於九
    十八年二月四日經警查獲後採集尿液鑑驗結果，確呈嗎啡陽
    性反應，此有臺灣檢驗科技股份有限公司濫用藥物檢驗報告
    書一份在卷可稽，足認被告自白與事實相符，堪予採信。又
    被告因施用第一級及第二級毒品案件經臺灣新竹地方法院以
    九十四年度毒聲字第六二號裁定送觀察、勒戒後認有繼續施
    用毒品之傾向，復經同法院以九十四年度毒聲字第一九四號
    裁定施以強制戒治，於九十五年五月二十五日執行完畢釋放
    （接續執行殘刑），有臺灣高等法院被告前案紀錄表一份附
    卷可按，其於五年內再犯毒品危害防制條例第十條之罪，與
    毒品危害防制條例第二十三條第二項之起訴條件符合。本案
    事證明確，犯行洵堪認定，應依法論科。
二、核被告所為，係犯毒品危害防制條例第十條第一項之施用第
    一級毒品罪。其於施用前後持有第一級毒品海洛因之低度行
    為，應分別為施用之高度行為所吸收，均不另論罪。被告前
    於(一)八十二年間因違反肅清煙毒條例、贓物、竊盜等案件經
    本院及臺灣高雄地方法院分別以八十二年度訴字第二八三四
    號、八十二年度易字第四○七○號、八十二年度易字第五一
    六六判決判處有期徒刑六月、三年十月、八月，上開三罪於
    八十四年九月六日假釋出監；(二)於上開(一)之假釋期間內因違
    反肅清煙毒條例、麻醉藥品管制條例、竊盜等案件分別經本
    院及臺灣嘉義地方法院以八十五年度訴字第二二九六號、八
    十五年度訴字第七五二號判決判處有期徒刑四年、六月、三
    年六月確定，上開三罪並經本院以八十六年度聲字第五七○
    號裁定定其應執行刑為七年八月，與(一)之殘刑接續執行，於
    九十二年八月二十七日假釋出監；(三)於上開(二)之假釋期間內
    因竊盜案件經臺灣臺北地方法院以九十三年度訴字第一九○
    號判決判處有期徒刑一年，經臺灣高等法院以九十三年度上
    訴字第一三四四號判決駁回上訴確定，與(二)經撤銷假釋後之
    殘刑接續執行；(四)上開各罪經臺灣新竹地方法院以九十六年
    度聲減字第六九二號裁定減刑後，於九十六年十一月二日縮
    刑期滿執行完畢出監，有臺灣高等法院被告前案紀錄表一份
    在卷可查，其於有期徒刑執行完畢後，五年之內故意再犯本
    案最重本刑有期徒刑以上之罪，應依刑法第四十七條第一項
    累犯之規定加重其刑。爰審酌被告前有竊盜、煙毒、贓物、
    毒品、強盜等累累前科，顯示素行不佳，於有期徒刑執行完
    畢後未久復再犯本案，顯然先前所施之刑之執行未收矯治之
    效，被告既無確實戒毒之決心，自應施以相當之刑罰，以期
    收教化之功能，兼衡其經查獲後自知事證明確，未多為無謂
    辯解而坦承犯行，且其施用毒品犯行所生危害，主要以自戕
    身心健康為主，對於他人生命、身體、財產等法益，尚未查
    得重大直接危害等一切情狀，量處如主文所示之刑，以示懲
    儆。
據上論斷，應依刑事訴訟法第273之1第1項、第299條第1項前段
，毒品危害防制條例第10條第1項、第23條第2項，刑法第11 條
前段、第47條第1項，判決如主文。
本案經檢察官陳姿雯到庭執行職務
中    華    民    國    98    年    4     月    24    日
                  刑事第二庭  法  官  王偉光
以上正本證明與原本無異。
如不服本判決，應於送達後十日內敘明上訴理由，向本院提出上
訴狀，上訴於本院第二審合議庭 (應附繕本) 。其未敘述上訴理
由者，應於上訴期間屆滿後二十日內向本院補提理由書「切勿逕
送上級法院」。
                              書記官  陳宥伶
中    華    民    國    98    年    4     月    24    日
附錄本案論罪科刑法條全文：
毒品危害防制條例第十條：
施用第一級毒品者，處六月以上五年以下有期徒刑。
施用第二級毒品者，處三年以下有期徒刑。


司法院資訊處製作；財團法人民間司法改革基金會備份。
